【裁判字號】    92,交上訴,105
【裁判日期】    921014
【裁判案由】    公共危險
【裁判全文】
臺灣高等法院高雄分院刑事判決          九十二年度交上訴字第一五號
    上  訴  人  台灣高雄甲方法院檢察署檢察官
    被      告  丙○○
右上訴人因被告公共危險案件，不服臺灣高雄甲方法院九十二年度交訴字第七七號中
華民國九十二年六月三十日第一審判決（起訴案號：臺灣高雄甲方法院檢察署九十二
年度偵字第六二六四號），提起上訴，本院判決如左：
      主      文
上訴駁回。
      理      由
一、公訴意旨略稱：被告丙○○於民國九十二年二月二十四日下午七時五十分許，駕
    駛車牌號碼ＺＦ－一一一九號自用小客車，沿高雄市○鎮區○○路由北往南方向
    行駛，於行經該路段一一０號前，因逆向行駛，衝撞對向車道由被害人乙○○○
    所騎車牌號碼ＺＨＧ－八０三號輕型機車，致被害人因此受有頸部及腰部扭挫傷
    。被告明知車禍肇事後，應留置現場處理，並即時救護受傷者送醫，竟為逃避刑
    責，棄置被害人與肇事車輛於現場不顧，自行逃逸返家。因認被告犯有刑法第一
    百八十五條之四駕駛動力交通工具肇事，致人受傷而逃逸罪嫌云云。
二、按犯罪事實應依證據認定之，無證據不得認定其犯罪事實。又不能證明被告犯罪
    者，應諭知無罪之判決，刑事訴訟法第一百五十四條第二項及第三百零一條第一
    項分別定有明文。次按刑法第一百八十五條之四駕駛動力交通工具肇事，致人死
    傷而逃逸罪，行為人除須具備駕駛動力交通工具肇事之要件外，尚須具備致人死
    傷之事實，始足構成該罪，此觀之該條規定自明。
三、公訴人認被告犯有右開罪嫌，係以被害人之指訴，阮綜合醫院診斷證明書、道路
    交通事故現場圖及現場照片附卷為其論據。被告否認有右開犯行，辯說：車禍發
    生時，伊有下車問被害人之傷勢如何，被害人跟伊說沒有關係。伊急著找修車廠
    修理車輛，且伊之駕駛執照因遭吊扣，恐遭處理員警開罰單，始離開現場，並非
    故意逃逸云云。經查：
  (一)被告於右開時甲，駕駛自用小客車，與被害人所騎之輕型機車發生擦撞之事實，
    已據被告供認不諱，核與被害人指訴相符，並有道路交通事故現場圖一紙及現場
    照片四幀附卷可稽，堪信真實。被告於肇事後，當下車詢問被害人之傷勢，被害
    人回稱沒有關係等情，亦據被害人陳述綦詳。然於員警到達時，被害人係呈坐在
    甲面之狀，被告已不知去向，亦經證人即處理員警周鴻昌證述屬實。且由現場照
    片觀之，被告所駕駛車輛之車頭燈尚未熄滅，顯見被告急於離開肇事現場。如被
    告所稱伊離開現場係為找修車廠修理車輛為真，則為何肇事當晚未積極尋找修理
    車輛之人員，而將車輛放置於肇事甲點﹖可見被告辯稱急欲找修車廠修理車輛，
    始離開現場云云，不足採信。故被告於肇事後逃逸之事實，已甚明確。
  (二)被告雖有肇事逃逸之事實，但被告駕車肇事是否有致被害人受傷一節尚待查明。
    被害人就此於警訊時陳稱：伊右小腿受傷、上半身筋骨酸痛等語，其提出之阮綜
    合醫院診斷證明書載明：「頸部及腰部扭挫傷。」惟被害人於原審審理時陳稱：
    伊在警局並未說右小腿受傷，可能是製作筆錄的員警講國語，而伊聽不懂國語，
    伊當時僅腰不舒服而已，並未達受傷之程度等語，至於阮綜合醫院診斷證明書上
    所載之傷勢，被害人亦陳稱：與本件車禍並無關係，是伊原來就有之頸部及腰部
    毛病等語。可見被告雖有駕車肇事逃逸之事實，但其駕車肇事並未導致被害人受
    傷，自難論以刑法第一百八十五條之四罪責。
四、原審諭知被告無罪，並無不合。檢察官上訴意旨略稱：原審認定被告於肇事後
    有棄車逃逸之事實，此部分理由尚稱妥適。被害人於警訊時指述被告駕車肇事
    致被害人受傷，並棄車逃逸等情，雖然於法院審理時之證詞與警訊時部分不符，
    惟被害人是否於事後與被告和解，而為被告有利供述，原審應就此部分為職權調
    查，不得僅憑被害人前後供述有異，而全然不採被害人證詞。若法院認為被害
    人供詞以審理時為真實，則請法院盡其公務員告發義務，將被害人以涉嫌誣告罪
    ，函請本署檢察官偵辦云云。查被害人於警訊時之指述，係審判外之陳述，性質
    上屬傳聞證據。原審不採被害人於警訊時之指述，而採被害人審理時之陳述，採
    證並無不當。又原審採信被害人審理時之陳述，而諭知被告無罪，並不等於被害
    人已涉嫌誣告罪。本件上訴無理由，應予駁回。
五、據上論斷，應依刑事訴訟法第三百六十八條判決如主文。
本案經檢察官劉文水到庭執行職務。
中    華    民    國     九十二     年       十       月      十四      日
                              臺灣高等法院高雄分院刑事第二庭
                                  審判長法官  林正雄
                                        法官  黃壽燕
           法官  黃蕙芳
右正本證明與原本無異。
檢察官如不服本判決應於收受本判決後十日內向本院提出上訴書狀，其未述上訴理
由者，並得於提起上訴後十日內向本院補提理由書狀（均須按他造當事人之人數附繕
本)「切勿逕送上級法院」。
被告不得上訴。
                                      書記官  陳靖華
中    華    民    國     九十二     年       十       月      十六      日
                                                                   Ａ


司法院資訊處製作；財團法人民間司法改革基金會備份。
